臺灣屏東地方法院刑事判決              100年度訴字第828號
公  訴  人  臺灣屏東地方法院檢察署檢察官
被      告  楊雅惠
上列被告因違反毒品危害防制條例案件，經檢察官提起公訴（10
0 年度毒偵字第826 號），本院於準備程序進行中，因被告就被
訴事實為有罪之陳述，經告知簡式審判程序意旨，並聽取公訴人
及被告之意見後，本院合議庭裁定由受命法官獨任依簡式審判程
序審理，判決如下：
    主  文
楊雅惠施用第一級毒品，累犯，處有期徒刑拾月。
    事  實
一、楊雅惠前於民國89年間因施用毒品案件，經本院以89年度毒
    聲字第2033號裁定送觀察、勒戒，因認有繼續施用毒品之傾
    向，再由本院以89年度毒聲字第2638號裁定送強制戒治，嗣
    經停止戒治及撤銷停止戒治，於91年8 月16日執行完畢，並
    由台灣屏東地方法院檢察署檢察官以91年度戒毒偵字第219
    號為不起訴處分確定；又於93年間因施用毒品案件，經台灣
    高雄地方法院以93年度訴字第1979號判決判處應執行有期徒
    刑10月確定。再於97年間因施用毒品案件，經本院以97年度
    訴字第227 號判決判處有期徒刑10月、10月，應執行有期徒
    刑1 年6 月確定，於98年12月6 日執行完畢。詎猶不知悔改
    ，明知海洛因屬第一級毒品，不得持有及施用，仍基於施用
    第一級毒品之犯意，於99年10月26日21時許，在其位於屏東
    縣屏東市○○街120 巷15號之住處內，將海洛因加水置於其
    所有之針筒內，以注射之方式，施用第一級毒品海洛因1 次
    。嗣於同年10月27日17時45分許，在屏東縣萬丹鄉○○村○
    ○街116 巷19號前，為警盤查時見其手臂上有明顯注射痕跡
    而查獲。復徵得其同意後採尿送驗，檢出海洛因代謝後之嗎
    啡陽性反應，始悉上情。
二、案經屏東縣政府警察局屏東分局報告台灣屏東地方法院檢察
    署檢察官偵查起訴。
    理  由
一、本件被告楊雅惠所犯係死刑、無期徒刑、最輕本刑為3 年以
    上有期徒刑以外之罪，其於準備程序就前揭被訴事實為有罪
    之陳述，經受命法官告知簡式審判程序之旨，並聽取其與公
    訴人之意見後，本院認無不得或不宜改依簡式審判程序進行
    之情事，依刑事訴訟法第273 條之1 第1 項、第284 條之1
    規定，裁定本件由受命法官獨任進行簡式審判程序，合先敘
    明。
二、上揭犯罪事實，業據被告於警詢及本院審理中坦承不諱；且
    被告於99年10月27日19時為警所採集之尿液，經屏東縣政府
    警察局屏東分局員警初步檢驗後，再送台灣檢驗科技股份有
    限公司以酵素免疫分析法及氣相層析質譜儀法檢驗，均呈嗎
    啡（即海洛因代謝後成分）之陽性反應，此有台灣檢驗科技
    股份有限公司99年11月16日編號KH2010B0000000號濫用藥物
    尿液檢驗報告、屏東縣政府警察局屏東分局查獲涉嫌毒品條
    例尿液初步檢驗報告表、毒品案件涉嫌人尿液採證編號姓名
    對照表、採尿同意書、尿液檢體監管紀錄表各1 紙、初步檢
    驗照片1 幀在卷可稽，上述鑑驗結果，均係檢驗機關本於專
    業知識及以精密儀器或科學檢驗方法所得之結論，自可憑信
    。此外，復有卷附員警偵查報告、查獲施用毒品案件報告表
    各1 份可按，綜上足認，本案事證明確，被告上開犯行，應
    堪認定。
三、被告前於89年間因施用毒品案件，經本院以89年度毒聲字第
    2033 號 裁定送觀察、勒戒，因認有繼續施用毒品之傾向，
    再由本院以89年度毒聲字第2638號裁定送強制戒治，嗣經停
    止戒治及撤銷停止戒治，於91年8 月16日執行完畢，並由台
    灣屏東地方法院檢察署檢察官以91年度戒毒偵字第219 號為
    不起訴處分確定；又於93年間因施用毒品案件，經台灣高雄
    地方法院以93年度訴字第1979號判決判處應執行有期徒刑10
    月確定等情，有台灣高等法院被告前案紀錄表1 份在卷可按
    ，是被告已於強制戒治執行完畢後5 年內再犯毒品案件，本
    件雖於5 年後再犯，仍應依法論罪科刑（最高法院97年度第
    5 次刑事庭會議決議意旨參照）。
四、查海洛因屬毒品危害防制條例第2 條第2 項第1 款所規定之
    第一級毒品，不得持有、施用，被告竟持以施用，是核其所
    為，係犯毒品危害防制條例第10條第1 項之施用第一級毒品
    罪。其施用前持有海洛因之低度行為，為施用之高度行為所
    吸收，不另論罪。被告有事實欄所載有期徒刑執行完畢紀錄
    ，有台灣高等法院被告前案紀錄表1 份附卷可參，其受有期
    徒刑執行完畢後，5 年以內再犯本件有期徒刑以上之罪，為
    累犯，應依刑法第47條第1 項規定，加重其刑。爰審酌被告
    前因施用毒品案件，經強制戒治後，仍不思悔改，徹底去除
    施用毒品之惡習，竟又施用毒品，顯其無戒絕毒品之意且繼
    續沈淪毒海之中，及兼衡其素行狀況、施用毒品對社會治安
    造成之危害，生活狀況、教育程度、犯後坦承犯行，態度尚
    佳等一切情狀，量處如主文所示之刑。又被告所有、施用第
    一級毒品海洛因所用之注射針筒，業經被告用畢後丟棄，復
    無證據證明現仍存在，故不為沒收之宣告
據上論斷，應依刑事訴訟法273 條之1 第1 項、第299 條第1 項
前段，毒品危害防制條例第10條第1 項，刑法第11條前段、第47
條第1 項，判決如主文。
本案經檢察官陳立興到庭執行職務
中    華    民    國  100     年    7     月    29    日
                  刑事第五庭    法  官  劉怡孜
以上正本證明與原本無異。
如不服本判決應於收受判決後10日內向本院提出上訴書狀，並應
敘述具體理由；其未敘述上訴理由者，應於上訴期間屆滿後20日
內向本院補提理由書（均須按他造當事人之人數附繕本）「切勿
逕送上級法院」。
中    華    民    國   100    年    7     月    29    日
                                書記官  薛慧茹
附錄本案論罪科刑法條全文
毒品危害防制條例第10條第1項
施用第一級毒品者，處 6 月以上 5 年以下有期徒刑。